【裁判字號】    97,聲,1921
【裁判日期】    971215
【裁判案由】    聲請迴避
【裁判全文】
臺灣士林地方法院刑事裁定              97年度聲字第1921號
    聲  請  人
    即  被  告  丙○○
                        （現羈押於臺灣士林看守所）
    輔  佐  人  乙○○
    選任辯護人  周佳弘律師
                張振興律師
                蔡蕙琇律師
    聲  請  人
    即  被  告  丁○○
                        （現另案於臺灣臺北監獄執行中）
    輔  佐  人  甲○○
    選任辯護人  黃青鋒律師
上列聲請人等因本院97年度重訴字第19號殺人等案件，聲請本院
法官迴避，本院裁定如下：
    主  文
聲請駁回。
    理  由
一、聲請意旨詳如聲請狀及補充理由狀所載（如附件）。
二、按當事人聲請推事迴避，以有刑事訴訟法第18條第1 款、第
    2 款所列情形之一者為限；又當事人依刑事訴訟法第18條第
    2 款規定聲請法官迴避，以有具體事實足認其執行職務有偏
    頗之情形為限，若僅對於法官之指揮訴訟，或其訊問方法有
    所不滿，不能指為有偏頗之虞（最高法院18年抗字第149 號
    判例意旨參照）；而所謂足認法官執行職務有偏頗之虞，係
    指以一般通常之人所具有之合理觀點，對於該承辦法官能否
    為公平之裁判，均足產生懷疑，且此種懷疑之發生，存有其
    完全客觀之原因，而非僅出於當事人自己主觀之判斷者，始
    足當之，或須法官於訴訟之結果有利害關係或與當事人有親
    交嫌怨等客觀事實，足以使人疑其將為不公平之審判者而言
    （最高法院70年臺抗字第174 號裁判意旨參照）；再當事人
    聲請法官迴避，若僅以空言攻訐、私意推測或對法官之指揮
    訴訟或訊問方法不滿，均不能指為有偏頗之虞，不得據為聲
    請之理由（最高法院86年臺抗字第199 號裁判意旨參照）；
    末訴訟上之指揮，乃專屬於法院之職權，當事人之主張、聲
    請，在無礙於事實之確認以及法的解釋適用之範圍下，法院
    固得斟酌其請求以為訴訟之進行，但仍不得以此對當事人之
    有利與否，作為其將有不公平裁判之依據，更不得以此訴訟
    之進行與否，謂有偏頗之虞，而聲請法官迴避（最高法院79
    年臺抗字第318 號判例意旨參照）。
三、本件聲請人即被告丙○○、丁○○聲請意旨，乃以本院97年
    度重訴字第19號殺人等案件，於審理中有：法官不依法先行
    調查刑求；法官剝奪合法輔佐人行使法定權利；法官寄空白
    押票給被告丙○○之律師；法官連續3 次未通知被告丙○○
    之律師到庭辯護；法官違法製作筆錄，擅刪被告陳述（擅改
    被告宋進財供述部分、漏記被告丁○○遭刑求供述部分、利
    誘被告連上瑩部分）；法官在筆錄剪接被告丙○○之供述；
    法官開庭遲延2 小時惡整被告丙○○之3 位律師，導致律師
    走掉而使被告無律師辯護；法官以非羈押要件理由，濫權延
    押禁見被告丙○○；法官迄未依被告等之辯護人及輔佐人之
    聲請，調查偵查錄音光碟、播放錄音光碟、鑑定筆跡、傳訊
    共同被告為證人、調取錄影帶等情，而認受命法官梁哲瑋、
    審判長杜惠錦執行職務有偏頗之虞，為其主要論據，並提出
    被告丁○○之驗傷照片、被告等之輔佐人狀、被告丙○○之
    97年7 月18日押票、本院公函、光碟譯文、筆錄、延押裁定
    書、調查證據聲請狀等為證。
四、經查：(一)聲請人質疑上述案件承審法官調查證據之准否及順
    序、輔佐人在庭之准否、訴訟文書之送達、筆錄之製作、開
    庭時間之控制等，均屬對於承審法官所為指揮訴訟之不滿，
    而所質疑承審法官問案之方式部分，則屬對於承審法官所為
    訊問方法之不滿，揆諸前揭判例及裁判意旨，乃專屬於法院
    之職權，均不能逕指為有偏頗之虞。更況上述案件之審理程
    序尚未終結，尚難逕認承審法官已有對於被告有利之證據不
    予調查情事；又97年7 月18日羈押被告丙○○之押票並非空
    白，且聲請人所指未通知被告丙○○之辯護人到庭之97年7
    月18日、97年7 月21日、97年8 月12日及開庭遲延之97年10
    月2 日等期日，被告丙○○均有選任辯護人到庭等情，均據
    本院調取上述案件卷宗查閱無訛，雖被告丙○○之押票因一
    式多聯複寫而不甚清晰，惟嗣已再補寄清晰之押票，為聲請
    人所自承（見聲請狀第2 頁），而被告丙○○之3 位選任辯
    護人雖未全數於上揭期日在庭，惟各該期日既均有選任辯護
    人到庭，對於被告受辯護之權利已非全無保障；再筆錄之記
    載如有錯誤或遺漏，依法本得聲請法院核對更正，或自行轉
    譯為文書提出於法院。至聲請人所質疑承審法官延押裁定理
    由違法部分，亦應循抗告之法定途徑提出救濟，而非藉聲請
    迴避之方式指摘法官濫權。(二)綜上，本件聲請人聲請迴避之
    理由，或屬對於承審法官訴訟指揮或訊問方式之不滿，或本
    有其他法定途徑茲為救濟，所指各節均難認已達於以一般通
    常之人所具有之合理觀點，對於承辦法官能否為公平之裁判
    均足產生懷疑程度，核與刑事訴訟法第18條第2 款規定之迴
    避事由不符，是本件聲請為無理由，應予駁回。
據上論斷，應依刑事訴訟法第21條第1 項，裁定如主文。
中    華    民    國    97    年    12    月    15    日
                  刑事第五庭審判長法  官  李育仁
                                  法  官  許辰舟
                                  法  官  孫曉青
以上正本證明與原本無異。
如不服本裁定應於送達後5 日內向本院提出抗告狀。
                                  書記官  彭莉婷
中    華    民    國    97    年    12    月    15    日


司法院資訊處製作；財團法人民間司法改革基金會備份。
